【裁判字號】    95,聲,2130
【裁判日期】    950630
【裁判案由】    返還提存物
【裁判全文】
臺灣臺北地方法院民事裁定              95年度聲字第2130號
    聲  請  人  LACHMI'S INT'L Ltd.(中譯為藍其彌國際有限
                公司)
    法定代理人  乙○○ ○○○.
    代  理  人  黃帥升    律師
    相  對  人  ASTG Container Line Ltd.(ASTG輪船有限公司)
    法定代理人  甲○○ ○○○.
    相  對  人  G&K International(HK)Ltd.
                tional (HK) Ltd.)
    法定代理人  甲○○ ○○○.
上列聲請人聲請發還提存物事件，本院裁定如下：
    主      文
聲請駁回。
    理      由
一、按應供擔保之原因消滅者，法院應依供擔保人之聲請，以裁
    定命返還其提存物，民事訴訟法第104條第1項第1款定有明
    文。上開規定，於其他依法令供訴訟上之擔保者準用之，並
    為同法第106條所明定。
二、聲請意旨略以：聲請人與相對人間損害賠償事件，聲請人前
    遵本院88年度海商字第59號民事裁定，為提供訴訟費用擔保
    金，曾提供新臺幣57,740元之為擔保金，並以本院89年度存
    字第943號提存事件提存在案。茲以案經本院88年度海商字
    第59號判決確定在案，聲請人爰以應供擔保之原因消滅為由
    ，聲請返還提存物云云，並提出本院89年度存字第943號提
    存書、88年度海商字第59號裁定及決各影本一件、判決確定
    證明書正本一件等件為證。
三、惟按民事訴訟法第104條第1項第1款所謂應供擔保之原因消
    滅者，在釋明假扣押之原因而供擔保之場合，因其係擔保債
    務人因假扣押所受之損害，故必待無損害發生，或債權人本
    案訴訟全部勝訴確定，或就債務人所生之損害已經賠償時，
    始得謂供擔保之原因消滅，此有最高法院69年度台抗字第
    286號裁定意旨可資參酌。復按上開規定，於其他依法令供
    訴訟上之擔保者準用之，並為同法第106條所明定。經查，
    本院88年度海商字第59號判決第三人即被告ASTG CONTAINER
    LINE LTD.應給付聲請人即原告美金五萬九千五百七十三元
    四角四分，及自起訴狀繕本送達翌日起至清償日止，按週年
    利率百分之五計算之利息，而駁回聲請人其餘之訴，是本案
    訴訟判決乃一部勝訴、一部敗訴之情形，聲請人就本案訴訟
    既未全部勝訴確定，依上開判例意旨，核與擔保之原因消滅
    要件不符，則聲請人依民事訴訟法第104條第1項第1款規定
    ，主張應供擔保之原因消滅而請求返還擔保金，即無理由，
    應予駁回。
四、依首揭規定，裁定如主文。
中    華      民      國    95    年    6   月   30   日
                          民事第二庭法  官  汪漢卿
以上正本係照原本作成
如不服本裁定應於送達後10日內向本院提出抗告狀，並繳納抗告
費新臺幣1,000元。
中    華      民      國    95    年    6   月   30   日
                                    書記官  許婉如


司法院資訊處製作；財團法人民間司法改革基金會備份。
